【裁判字號】    97,裁,4668
【裁判日期】    970930
【裁判案由】    公職人員利益衝突迴避法
【裁判全文】
最  高  行  政  法  院  裁  定
                                      97年度裁字第4668號
上  訴  人  甲○○
被 上訴 人  法務部
代  表  人  乙○○
上列當事人間公職人員利益衝突迴避法事件，上訴人對於中華民
國97年5月29日臺北高等行政法院96年度訴字第3291號判決，提
起上訴，本院裁定如下：
    主  文
上訴駁回。
上訴審訴訟費用由上訴人負擔。
    理  由
一、按對於高等行政法院判決之上訴，非以其違背法令為理由，
    不得為之，行政訴訟法第242條定有明文。依同法第243條第
    1項規定，判決不適用法規或適用不當者，為違背法令；而
    判決有同條第2項所列各款情形之一者，為當然違背法令。
    是當事人對於高等行政法院判決上訴，如依行政訴訟法第24
    3條第1項規定，以高等行政法院判決有不適用法規或適用不
    當為理由時，其上訴狀或理由書應有具體之指摘，並揭示該
    法規之條項或其內容；若係成文法以外之法則，應揭示該法
    則之旨趣，倘為司法院解釋或本院之判例，則應揭示該判解
    之字號或其內容。如以行政訴訟法第243條第2項所列各款情
    形為理由時，其上訴狀或理由書，應揭示合於該條項各款之
    事實。上訴狀或理由書如未依此項方法表明者，即難認為已
    對高等行政法院判決之違背法令有具體之指摘，其上訴自難
    認為合法。
二、本件上訴人對於高等行政法院判決上訴，主張：上訴人於行
    為時確實因相關單位未做宣導，而不知公職人員利益衝突迴
    避法（下稱迴避法）之存在，原審法院未按前開情節審酌上
    訴人可非難性之程度，忽略行政罰法第8條但書規定，顯有
    判決不適用法規之違法。又被上訴人未依行政罰法第18條第
    1項規定審酌本件所有具體情況，已有裁量瑕疵之違法，原
    判決竟未予糾正，亦有判決不適用法規之違法。況公務人員
    任用法第26條關於親屬迴避任用之規定，僅以依該法「任用
    」之人員為限，其他類似如訴外人林佳慧代課老師之臨時僱
    用人員情形，並非該法適用範圍等語。惟查，原審就公立學
    校人員之任用，係屬迴避法第4條第3項之非財產上利益，上
    訴人批准聘用其女林佳慧為代課老師，將使女兒獲得臨時教
    師之職務，即屬迴避法第5條所定義之「利益衝突」，即應
    依同法第6條自行迴避。因上訴人位居校長，對於其下屬簽
    請核准聘用其女林佳慧代課時，衡情應知其分際迴避職務之
    執行，竟未迴避仍執行職務，違反迴避法第10條第1項第2款
    規定，而依同法第16條裁處最低之罰鍰新臺幣1百萬元，於
    法並無不合等情，業於判決理由內詳為論述。核其上訴理由
    ，係就原審取捨證據、認定事實之職權行使，指摘其為不當
    ，並未具體表明原判決有何不適用法規或適用法規不當之情
    形，及合於行政訴訟法第243條第2項所列各款之事實，難認
    對該判決之如何違背法令已有具體之指摘。依首開規定及說
    明，應認其上訴為不合法。
三、據上論結，本件上訴為不合法，依行政訴訟法第249條第1項
    前段、第104條、民事訴訟法第95條、第78條，裁定如主文
    。
中    華    民    國    97    年    9     月    30    日
                    最高行政法院第六庭
                        審判長法官  吳  明  鴻
                              法官  黃  本  仁
                              法官  林  茂  權
                              法官  侯  東  昇
                              法官  黃  秋  鴻
以  上  正  本  證  明  與  原  本  無  異
中    華    民    國    97    年    10    月    1     日
                              書記官  郭  育  玎


司法院資訊處製作；財團法人民間司法改革基金會備份。
